【裁判字號】    91,交聲,1248
【裁判日期】    920130
【裁判案由】    違反道路交通管理處罰條例聲明異議
【裁判全文】
臺灣臺北地方法院交通事件裁定                  九十一年度交聲字第一二四八號
    原處分機關  交通部公路總局臺北區監理所
    異  議  人  甲○○  女  三.
    即受處分人
右列異議人即受處分人因違反道路交通管理處罰條例案件，對於交通部公路總局臺北
區監理所中華民國九十一年四月十日所為之處分（原處分案號：北監五字第裁四○－
ＡＩ0000000號），聲明異議，本院裁定如左：
   主  文
異議駁回。
    理  由
一、原處分機關係以：異議人甲○○所有之ＣＤ─○五四○號自用小客車於民國八十
    九年三月四日十六時三十分許，行經臺北市○○街與八德路路口時，因紅燈跨越
    停止線臨時停車，經警拍照舉發，經寄發通知單因遷移不明遭退回，原舉發單位
    以刊登於臺北市政府公報之方式完成公示送達程序，爰依道路交通管理處罰條例
    第六十條第二項第三款、第六十三條第一項第一款之規定，裁罰異議人新臺幣（
    以下同）一千八百元，並記違規點數一點。本件異議意旨則以：異議人甲○○從
    未接獲任何通知單，故無法於應到案日期前到案，原舉發單位未合法送達通知單
    ，裁決機關即裁處最高額罰鍰，即為違法。且本件違規時間為八十九年三月四日
    ，距今已逾二年，請求權已因時效完成而消滅，為此不服，請求撤銷原處分云云
    。
二、按「汽車駕駛人，駕駛汽車不遵守道路交通標線之指示者，處新臺幣九百元以上
    一千八百元以下罰鍰」、「汽車駕駛人，違反道路交通管理處罰條例第六十條第
    二項第三款之情形者，除依原條款處罰鍰外，並予記違規點數一點」，道路交通
    管理處罰條例第六十條第二項第三款、第六十三條第一項第一款分別定有明文，
    另「對於違反道路交通管理處罰條例之行為，逕行舉發者，應按已查明之資料填
    註車牌號碼、車輛種類、車主姓名或名稱及地址，並於通知單上方空白處加註逕
    行舉發之文字後，由舉發機關送達被通知人」、「處理違反道路交通管理事件，
    有關文書送達之程序，準用刑事訴訟法送達之規定」、又當事人因「掛號郵寄而
    不能達到者，得為公示送達」，修正前道路交通管理處罰條例第五十三條、修正
    前違反道路交通管理事件統一裁罰標準及處理細則第十一條第一項第三款、第五
    條，刑事訴訟法第五十九條第二款分別定有明文。而所謂「掛號郵寄而不能達到
    者」，係指文書經掛號付郵寄送而不能達到應受送達人而言。又「違反道路交通
    管理事件行為人，未依規定自動繳納罰鍰，或未依規定到案聽候裁決，處罰機關
    應於二個月內依標準表逕行裁決之」違反道路交通管理事件統一裁罰標準及處理
    細則第四十四條第一項定有明文。
三、經查，本件違規時間為八十九年三月四日，原舉發單位亦於八十九年三月二十日
    填單告發，此有台北市政府警察局舉發違反道路交通管理事件通知單一紙附卷可
    稽，是原舉發單位並無違反道路交通管理處罰條例第九十條前段「違反本條例之
    行為，自行為成立之日起，逾三個月不得舉發」之規定，自得依法舉發。又「行
    政執行，自處分、裁定確定之日或其他依法令負有義務經通知限期履行之文書所
    定期間屆滿之日起，五年內未經執行者，不再執行」，行政執行法第七條第一項
    前段定有明文，本件舉發通知單所載應到案日期為八十九年四月十五日，故原處
    分機關所為之裁罰迄今尚未罹於五年之消滅時效，自得依法執行，是異議人所指
    本件已罹時效，不得再請求云云，顯對上開規定有所誤會，並無理由。次查，異
    議人所有之ＣＤ─○五四○號自用小客車於八十九年三月四日十六時三十分許，
    行經臺北市○○街與八德路路口時，因紅燈跨越停止線臨時停車，經拍照舉發之
    違規事實，有台北市政府警察局舉發違反道路交通管理事件通知單乙紙及採證照
    片乙幀在卷可稽，是其違規事實明確，應堪認定。末查，異議人於八十九年二月
    二十二日至九十年七月三十日期間登記之戶籍地址為台北縣新店市○○里○鄰○
    ○路○段二八六號，此有法務部戶役政連結作業系統查詢資料一份附卷為憑，而
    本件舉發違反道路交通管理事件通知單經原舉發單位臺北市政府警察局交通警察
    大隊於八十九年三月二十三日以掛號郵寄送達之方式送達至前開地址，於法並無
    違誤之處。該掛號郵件因「遷移不明」經郵務單位退回，嗣經原舉發單位以刊登
    於台北市政府公報之方式將上開違規通知單公示送達，亦有掛號信函及台北市政
    府公報八十九年夏字第二十二期各一份在卷為憑。原舉發單位既已依可查得之地
    址為送達而仍無法送達，揆諸前揭說明，本件合於刑事訴訟法第五十九條第一款
    、第二款所定得為公示送達之要件，則原舉發單位因該郵件無法送達，以刊登於
    台北市政府公報公示送達之方式送達上開違規通知單，於法並無不合，原處分機
    關並以異議人逾期未繳納罰鍰而裁處最高額罰鍰，應屬適法，從而，本件異議人
    以未收受前開違規通知單為由提出異議為無理由。原處分機關依道路交通管理處
    罰條例第六十條第二項第三款規定、違反道路交通管理事件統一裁罰標準及處理
    細則第四十四條第一項暨違反道路交通管理事件統一裁罰標準表之規定，裁處最
    高額罰鍰一千八百元並依同條例第六十三條第一項第一款規定記其違規點數一點
    ，核無違誤，本件異議為無理由，自應駁回。
據上論斷，應依道路交通案件處理辦法第十九條，裁定如主文。
中      華      民      國    九十二    年      一      月     三十     日
  臺灣臺北地方法院交通法庭
                                    法  官  楊  晉  佳
右正本證明與原本無異。
如不服本裁定，應於裁定送達後五日內向本院提出抗告狀。
                                    書記官  陳  惠  娟
中      華      民      國    九十二    年      二      月      十      日


司法院資訊處製作；財團法人民間司法改革基金會備份。
